最高法院民事裁定　　　　　　　　　 110年度台上字第2091號
上　訴　人　金門陸島酒店有限公司

法定代理人　吳椿江
訴訟代理人　廖健智律師
被 上訴 人　漢堂營造有限公司

法定代理人　許建宏
訴訟代理人　吳奎新律師
上列當事人間請求給付承攬報酬等事件，上訴人對於中華民國10
9年11月30日福建高等法院金門分院第二審判決（108年度重上字
第1號），提起上訴，本院裁定如下：
    主  文
上訴駁回。
第三審訴訟費用由上訴人負擔。
    理  由
按上訴第三審法院，非以原判決違背法令為理由，不得為之。
  又提起上訴，上訴狀內應記載上訴理由，表明原判決所違背之
  法令及其具體內容，暨依訴訟資料合於該違背法令之具體事實
  ，其依民事訴訟法第469條之1規定提起上訴者，並應具體敘述
  為從事法之續造、確保裁判之一致性或其他所涉及之法律見解
  具有原則上重要性之理由。同法第467 條、第470條第2項定有
  明文。而依同法第468 條規定，判決不適用法規或適用不當者
  ，為違背法令；依同法第469 條規定，判決有該條所列各款情
  形之一者，為當然違背法令。是當事人提起上訴，如以同法第
  469 條所列各款情形為理由時，其上訴狀或理由書應表明該判
  決有合於各該條款規定情形之具體內容，及係依何訴訟資料合
  於該違背法令之具體事實。如依同法第468 條規定，以原判決
  有不適用法規或適用法規不當為理由時，其上訴狀或理由書應
  表明該判決所違背之法令條項，或有關解釋字號，或成文法以
  外之習慣或法理等及其具體內容，暨係依何訴訟資料合於該違
  背法令之具體事實，並具體敘述為從事法之續造、確保裁判之
  一致性或其他所涉及之法律見解具有原則上重要性之理由。上
  訴狀或理由書如未依上述方法表明，或其所表明者與上開法條
  規定不合時，即難認為已合法表明上訴理由，其上訴自非合法
  。
本件上訴人對於原判決提起上訴，雖以該判決違背法令為由，
  惟核其上訴理由狀所載內容，係就原審取捨證據、認定事實及
  解釋契約之職權行使，所論斷：綜合兩造不爭執事項、證人張
  博治、張元駿、許瑞芸之證述及卷附之承攬合約書、工程結算
  意見書、協議書、代墊款項明細表、存證信函、支票存根等件
  ，參互以察，被上訴人就承攬之系爭工程已施作完成，經兩造
  結算其工程尾款為新臺幣（下同）2300萬元，惟上訴人其後僅
  先後給付471萬元、460萬元，尚欠1369萬元。上訴人係本於自
  由意志簽訂結算協議書，並無受詐欺或脅迫之情事；其於系爭
  工程施作期間，另委託被上訴人施作系爭工程以外之工項，由
  被上訴人為之代墊104 萬3100元；又於民國106年9月19日向被
  上訴人借款35萬元，亦未償還。被上訴人對於上訴人之系爭工
  程尾款1369萬元、代墊款104 萬3100元等請求權，尚未罹於時
  效消滅，上開金額加計借款35萬元，扣抵被上訴人積欠上訴人
  之組合屋購買款40萬元後，合計共1468萬3100元。從而，被上
  訴人依承攬、委任及消費借貸等法律關係，求為命上訴人如數
  給付，應予准許等情，指摘其為不當，並就原審已論斷或其他
  贅述而與判決結果不生影響者，泛言未論斷或論斷違法，而未
  表明該判決所違背之法令及其具體內容，暨依訴訟資料合於該
  違背法令之具體事實，並具體敘述為從事法之續造、確保裁判
  之一致性或其他所涉及之法律見解具有原則上重要性之理由，
  難認其已合法表明上訴理由。依首揭說明，應認其上訴為不合
  法。
據上論結，本件上訴為不合法。依民事訴訟法第481條、第444
  條第1項、第95條、第78條，裁定如主文。
中    華    民    國   111    年    3     月    2     日
                      最高法院民事第六庭
                          審判長法官  魏  大  喨  
                                法官  李  寶  堂  
                                法官  林  玉  珮  
                                法官  高  榮  宏  
                                法官  李  文  賢  
本件正本證明與原本無異
                                      書  記  官
中    華    民    國   111    年    3     月    9     日